---
title: 'Laboratorio #3: Reconocimiento de caracteres manuscritos'
author: "Julio Barahona , Davis Alvarez, Jorge Suchite"
date: "September 19, 2018"
output: html_document
---

```{r setup, include=FALSE}
knitr::opts_chunk$set(echo = TRUE)
```
Archivos obtenidos de la competencia en Kaggle, Digit Recognizer. <https://www.kaggle.com/c/digit-recognizer/data>.

Se cargan los datos al memoria
```{r Data, warning=FALSE, message=FALSE}

if (!require("neuralnet"))    {install.packages("neuralnet");   library("neuralnet")}
if (!require("boot"))    {install.packages("boot");   library("boot")}
if (!require("plyr"))    {install.packages("plyr");   library("plyr")}
if (!require("readr"))    {install.packages("readr");   library("readr")}

train <- read_csv("train.csv")
test <- read_csv("test.csv")
```

### Analisis exploratorio

La variable **'label'** es de tipo cualitaiva 
El resto de las columnas es de tipo numerico discreto
Se eliminaron las columnas que tuvieran media de 0 ya que significa que no hay valores con cambio en todas las muestras

```{r}
train <- train[, which(colMeans(train) != 0)]
```


Se seleccionan una parte de los datos de entrenamiento y te testeo

```{r sampling}
# Seleccion de datos 
samplesize = 0.60 * nrow(train)
set.seed(80)
index = sample( seq_len ( nrow ( train ) ), size = samplesize )

# Division  
datatrain = train[ index, ]
datatest = train[ -index, ]

```

Se re escalan los valores 
```{r scailing}
#valores maximos y minimos 
max = apply(train , 2 , max)
min = apply(train, 2 , min)
scaled = as.data.frame(scale(train, center = min, scale = max - min))

```

Red Neuronal
```{r neural_network}

# creating training and test set
trainNN = scaled[index , ]
testNN = scaled[-index , ]

# fit neural network
NN <- neuralnet(label ~ pixel100 + pixel12 + pixel13 + pixel14 , data = trainNN, hidden = 3 , linear.output = T)

# plot neural network
plot(NN)

```


Limpieza de datos
```{r}
#limpieza de memoria
rm(index)
rm(max)
rm(min)
```

### Validacion cruzada 
```{r}
'k = 100
RMSE.NN = NULL

List = list( )

# Fit neural network model within nested for loop
for(j in 10:65){
    for (i in 1:k) {
        index = sample(1:nrow(data),j )

        trainNN = scaled[index,]
        testNN = scaled[-index,]
        datatest = data[-index,]

        NN = neuralnet(rating ~ calories + protein + fat + sodium + fiber, trainNN, hidden = 3, linear.output= T)
        predict_testNN = compute(NN,testNN[,c(1:5)])
        predict_testNN = (predict_testNN$net.result*(max(data$rating)-min(data$rating)))+min(data$rating)

        RMSE.NN [i]<- (sum((datatest$rating - predict_testNN)^2)/nrow(datatest))^0.5
    }
    List[[j]] = RMSE.NN
}

Matrix.RMSE = do.call(cbind, List)'
```


