---
title: 'Laboratorio #3: Reconocimiento de caracteres manuscritos'
author: "Julio Barahona , Davis Alvarez, Jorge Suchite"
date: "September 19, 2018"
output: html_document
---

```{r setup, include=FALSE}
knitr::opts_chunk$set(echo = TRUE)
```
Archivos obtenidos de la competencia en Kaggle, Digit Recognizer. <https://www.kaggle.com/c/digit-recognizer/data>.

Se cargan los datos al memoria
```{r Data, warning=FALSE, message=FALSE}
library(readr)
train <- read_csv("train.csv")
test <- read_csv("test.csv")
```

### Analisis exploratorio

La variable **'label'** es de tipo cualitaiva 
El resto de las columnas es de tipo numerico discreto
Se eliminaron las columnas que tuvieran media de 0 ya que significa que no hay valores con cambio en todas las muestras

```{r}
train <- train[, which(colMeans(train) != 0)]
```


Se seleccionan una parte de los datos de entrenamiento y te testeo

```{r sampling}
# Seleccion de datos 
samplesize = 0.60 * nrow(train)
set.seed(80)
index = sample( seq_len ( nrow ( train ) ), size = samplesize )

# Division  
datatrain = train[ index, ]
datatest = train[ -index, ]

```

Se re escalan los valores 
```{r scailing}
#valores maximos y minimos 
max = apply(train , 2 , max)
min = apply(train, 2 , min)
scaled = as.data.frame(scale(train, center = min, scale = max - min))


```

```{r}

```


Limpieza de datos
```{r}
#limpieza de memoria
rm(index)
rm(max)
rm(min)
```



